

KEVIN GELLENONCOURT

DEVELOPPEUR LOGICIEL INPG PHELMA | ENSIMAG FREELANCE

PROFIL

Ingénieur en informatique et mathématiques appliquées de formation, j'ai assuré, pendant 8 années à Grenoble et plus récemment dans ma région natale, de multiples responsabilités en collaboration avec différentes ESN et au service de nombreux clients.

J'aspire à trouver une mission de développement en Lorraine, au Luxembourg ou en Full-Remote.

COORDONNEES

Adresse: 2 rue de Fleury, 57360, Amnéville

Téléphone: 06.59.61.18.59

E-mail: kevin.gellenoncourt@gmail.com

LinkedIn: <u>kévin gellenoncourt</u>
WebSite: <u>shoppingListApp</u>

COMPÉTENCES

Développement Logiciel

Language & Framework:

- Angular, Material, Ngrx, Html, Css, Js (2 ans)
- C# | .Net (2 ans)
- Java | Spring (2,5 ans)
- Sql, OracleDb, Git, Jenkins, Plsql (5 ans)
 IDE: Visual Studio, VS Code, Eclipse
 Forge: GitLab, TeamCity, AzureDevOps

Connaissances Métiers

Santé | Assurance Santé | Immobilier Administratif (Aide & Subventions)

Gestion d'Equipe & Documentaire

Equipe Agile (Scrum) Atlassian (Jira, Confluence), Microsoft (Teams, Sharepoint)

Langue

Français: Maternelle

Anglais: B2 Technique & Courant

Loisir

Développement Web | Course à Pied | Natation

PARCOURS

Personnel | Application Web (Angular, .Net)

Mars 2021 – Aujourd'hui (~1 an)

- o Conception, Architecture & Spécification
- Développement & Test Logiciel
- o Déploiement (Firebase, Azure)
- <u>Technologie:</u> Angular, Material, Ngrx, Rxjs, C#, .NET Core, Html, Sass, Ts, Sqlite, Postman

Docaposte | Responsable Technique Projet (C#, .Net) [Altran]

Mai 2021 - Décembre 2021 (Metz, 57) (7 mois)

- Solution Aide & Subventions pour particuliers
- Extranet (.Net) & Web Service (.Net Framework)
- o Développement, Spécification Technique & Gestion
- <u>Technologie:</u> Asp.Net, C#, .NET Framework, JQuery, Css, PlSql, VSCode, Visual Studio

Différents Clients & Responsabilités [Econocom]

Septembre 2017 – Décembre 2020 (~3 ans) (Grenoble, 38)

- 2020 (1 an) Seiitra | Scrum Master & Proxy-PO
- 2019 (6 mois) Caterpillar | Développeur (C#, .Net)
 - Migration technique et sécurité de 10 apps
 - o **Technologie:** Asp.Net, C#, WebForms, .Net Framework
- 2018-2019 (1,5 ans) Schneider Electric | Data Architect
- 2017-2018 (8 mois) HCL | Scrum Master & Développeur
 - Amélioration de 2 modules intégrés au dossier patient informatisé (DPI) "Easily" (Gestion de la documentation du DPI & Analyse clinique d'un ensemble de patients)
 - o <u>Technologie:</u> AngularJS, Knockout, JQuery, Html, Css, Js, .Net, C#

Stage -> Développeur -> Responsable Projet [Soprasteria]

Février 2013 – Avril 2017 (~4 ans) (Grenoble, 38)

- 2016-2017 (1,5 ans) Cnam | Responsable Projet
 - o 2017 : Equipe Technique (3 produits, 6 personnes)
 - 2016: Web Service pour les Professionnels de Santé (~10 personnes, 3 projets, 2 interlocuteurs clients)
- Fév.2013-Déc.2015 (3 ans) Cnam | Développeur (Java, Spring)
 - o WebService de facturation pour les Professionnels de Santé
 - <u>Technologie:</u> Java, J2e, Spring (MVC & Batch), WebLogic, OracleDb, Sql, Cvs, Svn, Soap

FORMATION

2013 – Diplôme d'Ingénieur – Grenoble INP PHELMA : Informatique & Télécommunication (Filière **Grenoble INP – ENSIMAG**)

2008-2010 – Classe Préparatoires aux Grandes Ecoles – Metz Filière PTSI/PT (Physique Technique et Science de L'ingénieur)